# 抵消

提问人：guoji2020 时间：2021-10-17 08:05:06
陈老师您好：
1 、请问对于一个合同产生的合同资产与合同负债为何一定要抵消呢？
2 、同一个合同产生的应收账款是否可以与合同负债抵消呢？
3 、同一个合同不同的履约义务产生的应收账款是否可以与预收账款抵消呢？
4 、非金融债权与债务请问什么情况下可以抵消呢？
5 、同一个合同产生的预付账款是否可以与合同负债抵消呢？
6 、同一个合同产生的预付账款是否可以与预收账款抵消呢？

回答人：chenyiwei
同一合同下合同资产和合同负债的抵销列报，是从原先建造合同准则下的工程施工和工程结算的抵销列报延续下来的。因为合同资产是有条件的收款权利（取决于未来其他履约义务的履行），而合同负债是已收款需向客户交付商品或劳务的合同义务，两者均与未来的履约活动相关，因此是可以抵销列报的。
其他各项之间能否抵销列报，需参考《企业会计准则第 37 号——金融工具列报》第五章规定的抵销列报条件，即：（ 1 ）企业具有抵销已确认金额的法定权利，且该种法定权利是当前可执行的；（ 2 ）企业计划以净额结算，或同时变现该金融资产和清偿该金融负债。一般需要具体情况具体分析，但多数情况下是不能抵销的，可以抵销的仅仅是少数例外。尤其是，无条件的债权或债务（如应收账款、应付账款），一般不能与附条件的债权或债务（如合同资产、合同负债）抵销列报。